Config:
  hfst:
    Gen: ../../../src/generator-gt-norm.hfst
    Morph: ../../../src/analyser-gt-norm.hfst
  xerox:
    Gen: ../../../src/generator-gt-norm.xfst
    Morph: ../../../src/analyser-gt-norm.xfst
    App: lookup

Tests:



# todo:
# Proofread the gold standard (below)
# Then: run analyser, then correct.


  Noun - meʼr: # Noun 83 'eng /est meri/fin' - full paradigm
     meʼr+N+Sg+Nom: meʼr
     meʼr+N+Sg+Gen: mieʼr
     meʼr+N+Sg+Par: mīerda
     meʼr+N+Sg+Dat: mieʼrrõn
     meʼr+N+Sg+Ins: mieʼrkõks
     meʼr+N+Sg+Ill: mieʼrrõ
     meʼr+N+Sg+Ela: mieʼrstõ
     meʼr+N+Pl+Nom: mierūd
     meʼr+N+Pl+Gen: mierūd
     meʼr+N+Pl+Par: meŗḑi
     meʼr+N+Pl+Dat: mierūdõn
     meʼr+N+Pl+Ins: mierūdõks
     meʼr+N+Pl+Ill: mierīž
     meʼr+N+Pl+Ela: meʼŗšti

